【裁判字號】    95,聲,2271
【裁判日期】    950626
【裁判案由】    聲請撤銷或變更處分
【裁判全文】
臺灣高雄地方法院刑事裁定              95年度聲字第2271號
聲  請  人
即  被  告  甲○○
選任辯護人  陳豐裕律師
上列聲請人即被告因毒品危害防制條例案件，不服本院受命法官
中華民國95年5 月25日羈押處分（95年度訴字第1771號），聲請
撤銷處分，本院合議庭裁定如下：
    主  文
聲請駁回。
    理  由
一、受命法官經訊問被告甲○○後，以被告犯毒品危害防制條例
    第4 條第4 項之運輸第四級毒品罪嫌重大，且與共同被告湯
    博凱、李百洋供述有所出入，並有共犯鍾裕祥未予羈押在外
    ，認有勾串共犯或證人之虞，有羈押之原因及必要，應予羈
    押處分。此有本院95年度訴字第1771號卷宗、95年5 月25日
    訊問筆錄、押票回證等在卷可查。
二、聲請意旨雖以：被告已坦承知悉當初綽號阿義所交付物品是
    製毒工具，而就其他共犯湯博凱、李百洋、鍾裕祥是否知悉
    運送之物品是製毒工具乙事，被告自警詢迄法院審理中一再
    指稱湯博凱等三人並不知情，則被告何須再與湯博凱等三人
    串證，且被告自95年2 月14日案發迄今，已被羈押禁見逾3
    月，此期間檢察官已多次傳訊被告對湯博凱等人犯行作證，
    且經具結陳述在卷，自無串證之必要等語，聲請本院撤銷原
    羈押處分。
三、按被告經訊問後，認為犯罪嫌疑重大，而有事實足認為有勾
    串證人之虞者，非予羈押，顯難進行追訴、審判或執行者，
    得羈押之。此為刑事訴訟法第101 條第1 項第2 款定有明文
    。
四、經查：
  (一)本件經臺灣高雄地方法院檢察署檢察官偵查後，認被告甲○
    ○所涉為犯毒品危害防制條例第4 條第4 項之運輸第四級毒
    品罪嫌而提起公訴，有起訴書1 件在卷可查。
  (二)本件被告所涉犯行，亦經被告供述在卷，復經檢察官提出共
    同被告湯博凱、李百洋及另案被告鍾裕祥之供述為證，並有
    甲○○等人行動電話之雙向通聯紀錄1 分及行動電話3 支、
    內政部警政署刑事警察局第00000000000 號鑑定書1 份、高
    雄醫學大學附設中和紀念醫院檢驗報告及行政院衛生署管制
    藥品管理局管檢字第095002726 號鑑定書各1 份、查獲現場
    照片20張、證人即旗山分局中埔派出所員警陳耀東之證述、
    高雄縣政府警察局旗山分局95年4 月18日高縣旗警偵字第
    0950020364號函、臺灣檢驗科技股份有限公司濫用藥物尿液
    檢驗報告3 紙在卷可憑。
  (三)被告於95年5 月25日受命法官訊問筆錄供稱：是綽號阿義之
    人叫伊一個人將本件扣案物品帶到荒廢雞寮，因為伊與湯博
    凱、李百洋住在一起，就請李百洋幫伊借車並幫忙搬東西，
    也跟湯博凱說幫伊搬東西，李百洋再找鍾裕祥過去，他們只
    知道伊要去關廟載東西，要開車去雞寮，但不知道伊去做什
    麼，阿義之前請伊幫忙找無人住的荒廢地方，沒有跟伊說原
    因，伊在警詢坦承阿義就是要伊找製毒地點，是因為警察說
    伊幫阿義找地方就是要製造毒品，伊就回答是，警察這樣問
    ，伊沒有辦法回答不是，伊幫阿義找到的地方就是花旗山莊
    ，當天阿義在民生醫院的橋下附近等伊與李百洋、湯博凱，
    會合後一起開車道竹林裡，搬完東西後，阿義先開車離開，
    伊直接開車到內門廢棄雞寮，這個地方是阿義找的，阿義直
    接說要伊把東西搬到內門雞寮，但阿義沒有明確跟伊說扣案
    物品作何用途，只說是油漆配料，伊認為不像但沒有再問，
    阿義叫伊搬完後到高雄市○○路停下來，會有人出來找伊，
    伊不知道對方何時會知道伊到達目的地，也不知道如何與對
    方聯絡，伊承認有運輸第四級毒品麻黃鹼，但不知道阿義叫
    伊放東西在那裡是用來製造毒品等語（見本院95年度訴字第
    1771號卷第18頁至第22頁），準此，(1)被告否認其與湯博凱
    、李百洋就本件運輸毒品有犯意聯絡及行為分擔，且否認其
    知悉所搬運之扣案物品，就其是否為阿義尋覓製毒場地乙節
    之供述亦避重就輕，(2)而檢察官提出高雄縣政府警察局旗山
    分局95年4 月18日高縣旗警字第0950020364號函亦證明在前
    往台南縣關廟鄉○○路與旺萊路口之監視器並未發現被告所
    供稱駕駛李百洋借用之5M-4007 號、YT-3487 號自小客車，
    是本件就被告之犯行範圍，仍有待調查其他證據，(3)且檢察
    官亦已聲請傳訊湯博凱、李百洋、鍾裕祥為證人，此係法院
    於審判中直接審理獲得心證之方法，自非證人或被告前已於
    檢察官偵訊中具結證述多次所能取代。
  (四)按法院對被告執行之羈押，本質上係為使訴訟程序得以順
    利進行或為保全證據或為保全對被告刑罰之執行之目的，而
    對被告所實施之剝奪人身自由之強制處分。而刑事被告經法
    官訊問後，認為犯罪嫌疑重大，而逃亡或有事實足認為有逃
    亡之虞，或有事實足認為有湮滅、偽造、變造證據或勾串共
    犯或證人之虞者，或所犯為死刑、無期徒刑或最輕本刑為5
    年以上有期徒刑之罪等情形之一者，非予羈押，顯難進行追
    訴、審判或執行，得羈押之，刑事訴訟法第101 條第1 項各
    款定有明文。是法院審查是否羈押被告時，即應審查：(1)被
    告犯罪嫌疑是否重大；(2)被告是否有前述刑事訴訟法第101
    條第1 項各款所指之情形；(3)是否有「非予羈押，顯難進行
    追訴、審判或執行之必要情事等3 要件，依卷內具體客觀事
    證予以斟酌後，始決定是否有羈押之「正當性原因」及「必
    要性」，且關於羈押原因之審查，並不適用訴訟法上關於認
    定犯罪之嚴格證明原則。本件被告甲○○所涉毒品危害防
    制條例第4 條第4 項之運輸第四級毒品罪，既經被告坦承部
    分犯行，復經檢察官提出前揭證據，已足認被告關於起訴之
    犯罪事實，確係嫌疑重大，且就被告否認之犯行範圍，亦有
    共犯及證人尚待交互詰問，是有勾串共犯或證人之虞，又經
    檢察官起訴具體求刑有期徒刑9 年6 月，是以若未予羈押，
    顯難進行審判、執行，應認被告有羈押之必要。綜上所述
    ，依卷內具體客觀事證所示，被告符合上揭羈押之3 要件，
    具有羈押之「正當性原因」及「必要性」，應予羈押。被告
    聲請撤銷羈押，因並無法定撤銷羈押之事由，其聲請所陳事
    由，亦無足採。
  (五)綜上，受命法官於訊問後，審酌各該情狀，依上揭規定處分
    羈押，核無不合。被告聲請意旨，仍執前詞，指摘受命法官
    羈押處分不當，為無理由，應予駁回。
三、依刑事訴訟法第416條第4項準用第412條，裁定如主文。
中    華    民    國    95    年    6     月    26    日
                  刑事第十一庭  審判長法  官  何秀燕
                                      法  官  戰諭威
                                      法  官  楊智守
以上正本證明與原本無異。
本裁定不得抗告
中    華    民    國    95    年    6     月    26    日
                                      書記官  劉音利


司法院資訊處製作；財團法人民間司法改革基金會備份。
